最高法院刑事判決　　　　　　　　　　　　　　　　八十八年度台上字第四○二號
　　上訴人　台灣高等法院台中分院檢察署檢察官
　　被　告　乙○○
　　　　　　甲○○
右上訴人因被告等搶奪等罪案件，不服台灣高等法院台中分院中華民國八十七年十月
六日第二審判決 (八十七年度上訴字第一九六八號，起訴案號：台灣台中地方法院檢
察署八十六年度偵字第一九二七七號) ，提起上訴，本院判決如左：
    主  文
原判決關於搶奪之罪刑部分撤銷。
乙○○、甲○○共同意圖為自己不法之所有，而搶奪他人之動產，各處有期徒刑陸月
。
其他上訴駁回。
    理  由
一、改判部分：
本件原判決認定：被告乙○○於民國八十一年間犯煙毒罪，經台灣台中地方法院判處
有期徒刑三年六月，再於八十二年間犯違反麻醉藥品管理條例罪，經原審判處有期徒
刑十月，並定應執行刑為四年，再於八十二年間犯煙毒、違反麻醉藥品管理條例、偽
造文書罪，經原審判處有期徒刑三年八月、三月、三月，並定應執行刑為四年，另於
八十六年間犯違反麻醉藥品管理條例罪，經台灣台中地方法院判處有期徒刑七月，現
正執行中 (刑期屆滿日為九十一年二月十七日) ；甲○○曾於八十四年間犯煙毒、違
反麻醉藥品管理條例罪，經台灣台中地方法院判處有期徒刑二年八月、三月，並定應
執行刑為二年十月，現正執行中。詎二人竟不知悔改，於假釋期間，基於為自己不法
所有之犯意聯絡，於八十六年九月八日凌晨一時許，至台中市南屯區○○○街七十三
號林振偉經營之ＴＯＰ便利商店內，持該商店內之椅子砸毀林振偉所有電動遊戲機三
台，致令不堪使用，足以生損害於林振偉 (毀損部分經原審各判處有期徒刑三月確定
) ，該店店員高麗紅害怕逃出商店外，打電話聯絡林振偉之呼叫器，請林振偉前來處
理，乙○○、甲○○見狀，另行起意，利用高麗紅跑出商店不及防備之際，搶奪收銀
機內之現金新台幣 (下同) 六千元、電動遊戲機點券二十張 (價值二百元) 、洋酒二
瓶 (價值二千九百元) ，得手後逃逸等情。係以前開事實，迭據告訴人林振偉指訴不
移，並經目擊證人陳中一於警訊中，證人高麗紅於警訊、偵查中及原審調查時證述屬
實，並有現場照片可參，為其所憑之證據及認定之理由。而以被告等所為係高麗紅挾
怨誣控等辯解，認係卸責之詞，不足採信，於判決理由內予以指駁。因認被告乙○○
、甲○○所為，均犯刑法第三百二十五條第一項之罪。其二人互有犯意聯絡及行為分
擔，均為共同正犯。乃撤銷第一審不當之判決，引用刑法第二十八條、第三百二十五
條第一項，論被告二人以共同意圖為自己不法之所有，而搶奪他人之動產罪，審酌彼
等之品行、犯罪手段、所生危害、犯後態度等一切情狀，各量處有期徒刑四月。經核
除科刑部分外，於法尚無違誤。按刑法第三百二十五條第一項搶奪罪之法定本刑為六
月以上五年以下有期徒刑，原判決既未認定被告等有減輕其刑之原因，竟各判處較法
定最低度刑猶低之有期徒刑四月，自有適用法則不當之違法。檢察官上訴意旨，執以
指摘，為有理由。但以上違誤，尚不影響於事實之認定，本院仍可據以為裁判。爰將
原判決關於搶奪之罪刑部分撤銷，改判如主文第二項所示。
二、駁回部分：
按刑事訴訟法第三百七十六條所列各罪之案件，經第二審判決者，不得上訴於第三審
法院，法有明文。本件被告乙○○、甲○○被訴恐嚇取財部分，起訴書認與右述搶奪
罪間，犯意各別，行為互異，請分論併罰 (見證據並所犯法條欄二) 。第一審判決亦
認被告等所犯搶奪、恐嚇取財二罪，應予分論併罰。嗣被告等提起第二審上訴，經原
審審理結果，認其二人被訴恐嚇取財部分不能證明犯罪，而諭知無罪之判決，該部分
核屬刑事訴訟法第三百七十六條第六款之案件，且與得上訴於第三審之搶奪部分無牽
連關係，既經第二審判決，自不得上訴於第三審法院。上訴意旨，以被告等所犯搶奪
與恐嚇取財二罪，原檢察官起訴有方法結果之牽連關係，而一併提起上訴，顯係誤會
。此部分上訴，於法不合，應予駁回。
據上論結，應依刑事訴訟法第三百九十五條前段、第三百九十七條、第三百九十八條
第一款，刑法第二十八條、第三百二十五條第一項，判決如主文。
中      華      民      國    八十八    年      一      月    二十八    日
                              最高法院刑事第五庭
                                  審判長法官  黃  劍  青
                                        法官  劉  敬  一
                                        法官  林  增  福
                                        法官  邵  燕  玲
                                        法官  張  清  埤
      右正本證明與原本無異
                                              書  記  官
中      華      民      國    八十八    年      二      月      三      日
